臺灣臺南地方法院交通事件裁定　　　　100年度交聲字第752號
移送機關　　交通部公路總局嘉義區監理所臺南監理站
異議人即
受處分人　　曾正賢
上列受處分人因違反道路交通管理處罰條例案件，對於交通部公
路總局嘉義區監理所台南監理站民國100年10月3日所為之裁決處
分（處分案號：嘉監南字第裁74-ST0000000號），聲明異議，本
院裁定如下：
    主  文
異議駁回。
    理  由
一、原處分意旨略以：異議人即受處分人曾正賢（下稱異議人）
    駕駛牌照號碼287-HLN號重機車，於民國100年7月27日08時
    10分，在台南市永康區○○○路與忠路口，因駕車行經有燈
    光號誌之交岔路口闖紅燈，及違反處罰條例之行為，拒絕停
    車接受稽查而逃逸等違規行為，遭警逕行製單舉發，嗣經交
    通部公路總局嘉義區監理所台南監理站（下稱移送機關）依
    道路交通管理處罰條例第53條第1項、第60條第1項、第63
    條第1項第1款、第3款（原裁決書漏載第1款、第3款）及違
    反道路交通管理事件統一裁罰基準表等規定，合計裁處罰鍰
    新台幣4,800元，並記違規點數4點。
二、本件聲明異議意旨略以：
  (一)異議人對於闖紅燈違規一事，並無異議。
  (二)然異議人所駕287-HLN號重機車前，尚有2台機車，如警方有
    鳴笛攔查，該2台機車理應先被攔阻。且異議人係配戴全罩
    式安全帽，並未看見警員所站立攔查位置，亦未看見警員有
    手勢制止，警員僅憑鳴笛加以攔查，即認異議人有不服稽查
    取締而逃逸之行為，實難令人心服，為此聲明異議等語。
三、按汽車駕駛人，行經有燈光號誌管制之交岔路口闖紅燈者，
    處以新臺幣1,800元以上5,400元以下罰鍰，並計違規點數3
    點；按汽車駕駛人，駕駛汽車有違反本條例之行為，經交通
    勤務警察或依法令執行交通稽查任務人員制止時，不聽制止
    或拒絕停車接受稽查而逃逸者，除按各該條規定處罰外，處
    新臺幣3,000元以上6,000元以下罰鍰，並記違規點數1點；
    道路交通管理條例第53條第1項、第60條第1項及第63條第1
    項第1款、第3款，分別定有明文。
四、經查：
  (一)異議人遭警舉發，於上開時、地，駕駛牌照號碼287-HLN號
    重機車，因行經有燈光號誌之交岔路口闖紅燈，及違反處罰
    條例之行為，拒絕停車接受稽查而逃逸等違規事實，有台南
    市政府警察局100年7月27日南市警交大字第ST0000000號舉
    發違反道路交通管理事件通知單及舉發過程之錄影光碟1片
    附卷可參。
  (二)異議人雖辯稱其無不服稽查取締而逃逸之行為云云，惟證人
    即舉發警員蔣進龍於本院100年11月4日調查時，到庭具結證
    稱：「（問：本件是否你舉發？〈提示卷附闖越紅燈照片〉
    該違規事件是我舉發的。（問：該舉發照片是在何處以何方
    式拍攝？）自己持攝影機在中山南路與忠孝路口，中山南路
    〈主線道〉路旁執行交通稽查取締勤務，當時是我一人執勤
    ，當時我身著制服，反光背心，異議人從中山路臺南市往新
    化方向駛來。（問：這次的紅燈，當時除了異議人闖越之外
    ，有無其他人同時間闖越該紅燈？）沒有，只有異議人一人
    。（問：你當時如何攔停？）我鳴警笛，用手制止他，並用
    攝影機拍他，但是異議人從我面前過去。…（問：當天的車
    流量如何？）當時異議人違規時，異議人前面本來有一部機
    車，但是該機車沒有違規，然後異議人闖越紅燈時只剩他壹
    台機車，所以我的目標確定指向異議人…。我自己也是戴全
    罩式安全帽，外面聲音吵雜，我也是聽的清楚。。…當時我
    所站立之位置非常明顯。」等語明確（參見本院100年11 月
    4日訊問筆錄）。按證人蔣進龍乃為原處分機關所認定異議
    人有前開違規行為之證人，其已到庭在本院法官面前以言詞
    供述異議人有前開違規事實，並已就當時執勤所站位置、異
    議人闖紅燈過程及經其鳴笛攔檢不停，不服取締駕車逃逸等
    情節詳述具體明確，而證人為依法執行勤務之員警，與異議
    人毫無怨懟，衡情當無自陷偽證罪而構詞誣賴異議人之理。
  (三)又經本院勘驗上開舉發過程之錄影光碟，勘驗結果為：『
    1.紅燈的時候有一輛紅色自小客車已經穿過行人穿越道，進
    入路口。之後隨行兩輛機車，駕駛者皆為穿深色或暗色衣服
    。2.跟隨在後為異議人所騎乘287-HLN機車，兩位著深色衣
    服之機車騎士經過警員之後，警員才鳴笛。之後異議人的車
    輛經過警員身旁，並未暫停，警笛聲音清晰。2.接著畫面拍
    攝到異議人287-HLN號機車的背面。』由上開勘驗結果，異
    議人確實於紅燈情況下駕車通過交岔路口，並在值勤員警吹
    哨音要求停車之情況下，仍拒絕停車接受稽查而逃逸之情甚
    為明確。是以，異議人上開所辯，洵屬無據，不足採信。至
    於異議人會在下一個路口停車，係因該路口亦為紅燈之情況
    ，任何人遇此情形，本應停車等候，並不得以此推論異議人
    並無就已發生之違規行為，有逃避員警攔查之行為或企圖，
    併此敘明。從而，異議人上述違規事實，應堪認定。
五、綜上所述，異議人於前揭時、地有駕駛上開機車闖紅燈及違
    反道路交通管理處罰條例之行為，拒絕停車接受稽查而逃逸
    等違規行為，應堪認定。則移送機關據以援引道路交通管理
    處罰條例第53條第1項、第60條第1項、第63條第1項第1款、
    第3款及違反道路交通管理事件統一裁罰基準表等規定，合
    計裁處異議人罰鍰4,800元，並記違規點數4點，核無違誤或
    不當。從而，本件異議為無理由，應予駁回。
六、據上論斷，應依道路交通管理處罰條例第87條第2項、道路
    交通事件處理辦法第18條，裁定如主文。
中    華    民    國   100    年    11    月    9     日
                     交通法庭   法  官   郭千黛
以上正本證明與原本無異。
如不服本裁定，應於送達後5日內，向本院提出抗告狀。（應附
繕本）
                                書記官   蔡明峰
中    華    民    國   100    年    11    月    9     日